【裁判字號】    99,審訴,2234
【裁判日期】    990727
【裁判案由】    毒品危害防制條例
【裁判全文】
臺灣高雄地方法院刑事判決            99年度審訴字第2234號
公  訴  人  臺灣高雄地方法院檢察署檢察官
被      告  甲○○
上列被告因毒品危害防制條例案件，經檢察官提起公訴（99年度
毒偵字第3303號），嗣於本院準備程序中，被告就被訴事實為有
罪之陳述，經本院告知簡式審判程序之旨，並聽取被告與公訴人
之意見後，合議庭裁定由受命法官獨任進行簡式審判程序，判決
如下：
    主  文
甲○○施用第一級毒品，累犯，處有期徒刑捌月，扣案之第一級
毒品海洛因壹包（含包裝袋，驗後淨重零點陸壹伍公克），沒收
銷燬之。
    事  實
一、甲○○前於民國91年間，因施用毒品案件，經本院以91年度
    毒聲字第8086號裁定送觀察、勒戒後，認有繼續施用毒品傾
    向，再經本院以92年度毒聲字第573 號裁定令入戒治處所施
    以強制戒治，於92年7 月24日停止處分出所付保護管束，嗣
    於93年1 月11日保護管束期滿視為執行完畢，並經臺灣高雄
    地方法院檢察署檢察官以93年度戒毒偵字第63號為不起訴處
    分確定。復於94年間，因施用第一級毒品案件，經臺灣高等
    法院高雄分院以94年度上訴字第779 號判決判處有期徒刑8
    月確定，嗣經該院以96年度聲減字第2003號減為有期徒刑4
    月確定，於96年10月29日易科罰金執行完畢。又於97年間，
    因妨害風化案件，經本院以97年度審簡字第6708號判決判處
    有期徒刑4 月確定，並於98年10月28日易科罰金執行完畢。
    詎猶未戒除毒癮，復基於施用第一級毒品海洛因之犯意，於
    99年3 月19日23時許，在高雄縣仁武鄉○○路212 巷3 號住
    處內，以將海洛因摻入香菸點燃吸食之方式，施用第一級毒
    品海洛因1 次。嗣於同年月23日10時30分許，為警持搜索票
    在上址扣得其施用所餘之海洛因1 包（驗前淨重0.625 公克
    ，驗後淨重0. 615公克），並經警採集其尿液送驗，結果呈
    嗎啡、可待因陽性反應，始悉上情。
二、案經高雄縣政府警察局移送臺灣高雄地方法院檢察署檢察官
    偵查起訴。
    理  由
一、本件被告甲○○所犯係死刑、無期徒刑、最輕本刑為3 年以
    上有期徒刑以外之罪，其於準備程序中就被訴事實為有罪之
    陳述，經本院告知簡式審判程序之旨，並聽取公訴人及被告
    意見後，合議庭裁定由受命法官獨任進行簡式審判程序，合
    先敘明。
二、訊據被告對其於上揭時、地，施用第一級毒品海洛因之事實
    坦承不諱，而被告為警查獲所採之尿液檢體，經送台灣檢驗
    科技股份有限公司檢驗結果，呈現嗎啡、可待因陽性反應，
    此有該公司99年4 月8 日KH/2010/00000000號濫用藥物檢驗
    報告暨高雄縣政府警察局偵辦毒品案件尿液採證檢驗對照表
    各1 份附卷可稽。又被告於99年3 月23日經扣案之白色粉末
    1 包，經送檢驗結果，確係第一級毒品海洛因成分（驗前淨
    重0.62 5公克，驗後淨重0.615 公克），亦有高雄市立凱旋
    醫院99年6 月9 日高市凱醫驗字第13262 號濫用藥物成品檢
    驗鑑定書在卷可稽。足徵被告之任意性自白，核與事實相符
    ，應堪信為真實，可採為本件論罪科刑之依據。是本件事證
    明確，被告施用第一級毒品海洛因犯行，洵堪認定，應予依
    法論科。
三、按海洛因為毒品危害防制條例第2 條第2 項第1 款所稱之第
    一級毒品，不得施用。次按犯毒品危害防制條例第10條之罪
    ，經觀察、勒戒後，認無繼續施用毒品之傾向，應即釋放，
    並為不起訴處分；認有繼續施用毒品之傾向者，應由檢察官
    聲請法院裁定令入戒治處所施以強制戒治，至無繼續戒治之
    必要，強制戒治期滿，應即釋放，由檢察官為不起訴處分。
    經觀察勒戒、強制戒治執行完畢釋放後，5 年內再犯第10條
    之罪，依93年1 月9 日修正施行之毒品危害防制條例第23條
    第2 項規定意旨，應由檢察官偵查起訴。又依修正後之規定
    ，僅限於「初犯」及「5 年後再犯」二種情形，始應先經觀
    察、勒戒或強制戒治程序。倘被告於5 年內已再犯，經依法
    追訴處罰，縱其第3 次（或第3 次以上）再度施用毒品之時
    間，在初犯經觀察、勒戒或強制戒治執行完畢釋放5 年以後
    ，已不合於「5 年後再犯」之規定，且因已於「5 年內再犯
    」，顯見其再犯率甚高，原實施觀察、勒戒或強制戒治，已
    無法收其實效，即應依該條例第10條處罰（最高法院97年度
    第5 次刑事庭會議決議參照）。查被告前於91年間，因施用
    毒品案件，經本院以91年度毒聲字第8086號裁定觀察、勒戒
    後，認有繼續施用毒品傾向，再經本院以92年度毒聲字第57
    3 號裁定令入戒治處所施以強制戒治，於92年7 月24日停止
    處分出所付保護管束，嗣於93年1 月11日保護管束期滿視為
    執行完畢，並經臺灣高雄地方法院檢察署檢察官以93年度戒
    毒偵字第63號為不起訴處分。復於94年間，因施用第一級毒
    品案件，經臺灣高等法院高雄分院以94年度上訴字第779 號
    判決判處有期徒刑8 月確定，嗣經該院以96年度聲減字第20
    03號減為有期徒刑4 月確定，於96年10月29日易科罰金執行
    完畢，有臺灣高等法院被告前案紀錄表在卷可證。因被告於
    強制戒治執行完畢釋放後，5 年內再犯毒品危害防制條例第
    10條之罪，且再犯本罪，是依前開說明，公訴人予以起訴，
    尚無不合，本院自得依法論科。
四、核被告所為，係犯毒品危害防制條例第10條第1 項施用第一
    級毒品罪。被告持有第一級毒品後進而施用，其持有之低度
    行為應為施用之高度行為所吸收，故不另論其持有毒品罪。
    。被告有如事實欄所載之前案紀錄等情，有臺灣高等法院被
    告前案紀錄表可參，其受有期徒刑執行完畢後，5 年以內故
    意再犯本件有期徒刑以上之罪，為累犯，應依刑法第47條第
    1 項之規定，加重其刑。爰審酌被告經觀察、勒戒後，未能
    戒絕毒癮，仍不知悛悔，再次施用毒品自戕其身，顯然缺乏
    戒絕毒品之決心。惟念及被告坦承施用第一級毒品之事實，
    態度尚佳，而所犯係自戕行為，尚未對他人造成實害，量處
    如主文所示之刑，以資懲儆。另扣案第一級毒品海洛因1 小
    包（驗前淨重0.625 公克，驗後淨重0.615 公克），經檢驗
    結果，呈海洛因陽性反應，已如前述，因殘留於包裝袋之毒
    品殘渣已無法析離，應將包裝袋同視為第一級毒品，不問屬
    於被告與否，均應依毒品危害防制條例第18條第1 項前段併
    予宣告沒收銷燬之；至於鑑驗耗損之海洛因既已滅失，自無
    庸再為沒收銷燬之諭知。另被告所有經扣案之手機7 支、越
    南紙幣3 張、現金新臺幣21,000元及夾鏈帶2 包，均與本件
    被告施用毒品犯罪事實無關，業經被告供述在案，爰不予宣
    告沒收。
據上論斷，應依刑事訴訟法第273 條之1 第1 項、第284 條之1
、第299 條第1 項前段，毒品危害防制條例第10條第1 項、第18
條第1 項前段，刑法第11條、第47條第1 項，判決如主文。
本案經檢察官杜妍慧到庭執行職務。
中    華    民    國    99    年    7     月    27    日
                  刑事第十庭    法  官  曾子珍
以上正本證明與原本無異。
如不服本判決，應於收受送達後10日內向本院提出上訴書狀。
中    華    民    國    99    年    7     月    27    日
                                書記官  李承悌
附錄本判決論罪科刑法條全文：
毒品危害防制條例第10條
施用第一級毒品者，處6月以上5年以下有期徒刑。
施用第二級毒品者，處3年以下有期徒刑。

司法院資訊處製作；財團法人民間司法改革基金會備份。
